最高法院刑事判決　　　　　　　　　 111年度台上字第3513號
上　訴　人　蕭聖賢



上列上訴人因傷害案件，不服臺灣高等法院臺南分院中華民國11
1 年4 月21日第二審判決（111 年度上訴字第80號，起訴案號：
臺灣臺南地方檢察署110 年度營偵字第39號），提起上訴，本院
判決如下：
    主  文
上訴駁回。
    理  由 
一、按刑事訴訟法第377 條規定，上訴於第三審法院，非以判決
    違背法令為理由，不得為之。是提起第三審上訴，應以原判
    決違背法令為理由，係屬法定要件。如果上訴理由書狀並未
    依據卷內訴訟資料，具體指摘原判決不適用何種法則或如何
    適用不當，或所指摘原判決違法情事，顯與法律規定得為第
    三審上訴理由之違法情形不相適合時，均應認其上訴為違背
    法律上之程式，予以駁回。
二、本件原判決認定上訴人蕭聖賢有如其事實欄所載傷害犯行，
    因而維持第一審關於論處上訴人犯傷害罪刑部分之判決，駁
    回上訴人此部分在第二審之上訴。已詳敘其憑以認定犯罪事
    實之證據及心證理由，從形式上觀察，原判決關於此部分尚
    無影響其判決結果之違法情形存在。
三、上訴意旨略以：本件係告訴人蕭國瑞栽贓上訴人有持木棍毆
    打之情事，又陸續找證人蕭承智、蕭浩船（下稱蕭浩船2 人
    ）作證，然蕭承智與告訴人有親戚關係，於民國103 年間與
    上訴人有土地糾紛，蕭浩船2 人曾毆擊上訴人，經上訴人在
    法庭上認出係蕭浩船2 人所為；而告訴人仗著勢力，將上訴
    人祖居夷平，上訴人曾持臺南市政府工務局公函向警局備案
    。是告訴人及蕭浩船2 人與上訴人均有嫌隙，所為指證均不
    可採。上訴人因幾次車禍，經過手術，因而雙手無力，且左
    手萎縮變形，無法持木棍傷害告訴人。原判決不辨上情，認
    定上訴人犯罪事實，顯有違誤。又上訴人經濟狀況不佳，依
    賴低收入戶補助及老年年金生活，並罹患憂鬱症，長期服用
    藥物，且其身體殘缺，患病準備開刀，爰請從輕量刑云云。
四、惟按：證據之取捨及事實之認定，均係事實審法院之職權，
    倘其採證認事並未違背證據法則，自不得任意指為違法，而
    執為適法之第三審上訴理由。
    原判決主要依憑上訴人不利於己部分之供述，以及證人即告
    訴人蕭國瑞、證人蕭浩船2 人、陳建源（承辦員警）之證詞
    ，佐以告訴人診斷證明書、員警之手機翻拍照片等卷內證據
    資料，認定上訴人有其事實欄所載傷害犯行，已詳為敘述其
    所憑之證據及得心證之理由。原判決就上訴人所持：其與蕭
    浩船2 人間有土地糾紛、其手部無法出力，未持棍毆打告訴
    人等辯解，以及所持其自106 年起就醫之多份診斷證明書等
    證據資料，已指駁、說明無法採信或無法為有利於上訴人認
    定之理由。核其所為論斷說明，尚與經驗法則、論理法則不
    悖，且此項有關事實之認定，係原審採證認事職權行使之事
    項，倘未違背證據法則，自不得任意指為違法。上訴意旨所
    陳各節，無非徒憑自己說詞，再為事實之爭執，顯與法律規
    定得為第三審上訴理由之違法情形不相適合。揆之首揭說明
    ，應認本件上訴為違背法律上之程式，予以駁回。又本院既
    以上訴不合法而從程序上予以駁回，上訴意旨請求從輕量刑
    ，自屬無從審酌，附此指明。
    至於原判決維持第一審判決論處上訴人恐嚇危害安全罪刑部
    分，係屬刑事訴訟法第376 條第1 項第1 款所定不得上訴第
    三審之案件，業經原審於111 年5 月17日以111 年度上訴字
    第80號裁定駁回上訴人就此部分之上訴，不在本院審理範圍
    ，併予敘明。
據上論結，應依刑事訴訟法第395 條前段，判決如主文。
中    華    民    國   111    年    7     月    14    日
                  刑事第五庭審判長法  官  李  錦  樑  
                                  法  官  周  政  達  
                                  法  官  林  孟  宜  
                                  法  官  錢  建  榮  
                                  法  官  吳  淑  惠  
本件正本證明與原本無異
                                  書記官
中    華    民    國   111    年    7     月    22    日